【裁判字號】    99,訴,278
【裁判日期】    990430
【裁判案由】    違反毒品危害防制條例
【裁判全文】
臺灣屏東地方法院刑事判決               99年度訴字第278號
公  訴  人  臺灣屏東地方法院檢察署檢察官
被      告  甲○○
上列被告因違反毒品危害防制條例案件，經檢察官提起公訴（99
年度毒偵字第141 號、第171 號），被告於準備程序期日就被訴
事實為有罪之陳述，本院合議庭裁定由受命法官獨任進行簡式審
判程序，判決如下：
    主  文
甲○○施用第一級毒品，處有期徒刑捌月；又施用第一級毒品，
處有期徒刑捌月。應執行有期徒刑壹年貳月。
    事  實
一、甲○○前因犯施用毒品案件，經本院以95年度毒聲字第117
    號裁定送勒戒處所觀察、勒戒，因認無繼續施用毒品之傾向
    ，於民國95年4 月25日釋放出所執行完畢，並由臺灣屏東地
    方法院檢察署檢察官以95年度毒偵字第533 號為不起訴處分
    確定。詎猶不知悔改，於上開觀察、勒戒執行完畢釋放後5
    年內，基於施用第一級毒品海洛因之犯意，分別於(一)98年12
    月11日9 時35分許採尿時往前回溯96小時內之某時，在其屏
    東縣東港鎮○○里○○○路6 號住處，以針筒注射之方式，
    施用第一級毒品海洛因1 次。嗣於98年12月11日因執行保護
    管束，經臺灣屏東地方法院檢察署觀護人對其採尿送驗，檢
    出嗎啡陽性反應而查獲上情。(二)於98年12月25日8 時43分許
    採尿時往前回溯96小時內之某時，在上開地點，以相同方式
    ，施用第一級毒品海洛因1 次。嗣於98年12月25日因執行保
    護管束，經臺灣屏東地方法院檢察署觀護人對其採尿送驗，
    檢出嗎啡陽性反應而查獲上情。
二、案經臺灣屏東地方法院檢察署觀護人告發由同署檢察官偵查
    起訴。
    理  由
一、按本件被告甲○○所犯為死刑、無期徒刑、最輕本刑3 年以
    上有期徒刑以外之罪，亦非屬高等法院管轄之第一審案件，
    其於準備程序進行中，先就被訴事實為有罪之陳述，經告知
    簡式審判程序之旨，並聽取檢察官、被告之意見後，本院合
    議庭依刑事訴訟法第273 條之1 第1 項裁定進行簡式審判程
    序，是本案之證據調查，依同法第273 條之2 規定，不受同
    法第159 條第1 項、第161 條之2 、第161 條之3 、第163
    條之1 ，及第164 條至第170 條所規定證據能力認定及調查
    方式之限制，合先敘明。
二、上揭事實，業據被告甲○○於本院審理時皆坦承不諱；又被
    告先後2 次所採之尿液均送臺灣檢驗科技股份有限公司以「
    酵素免疫分析法」初篩及「氣相層析/ 質譜儀法」複驗結果
    ，確呈嗎啡陽性反應，有該公司98年12月30日及99年1 月12
    日濫用藥物尿液檢驗報告各1 紙、臺灣屏東地方法院檢察署
    施用毒品犯受保護管束人尿液檢體監管紀錄表2 紙存卷可佐
    。是被告上開任意性自白核與客觀事實相符，而可採信。再
    被告如事實欄所載，前因犯施用毒品案件，經本院以95年度
    毒聲字第117 號裁定送勒戒處所觀察、勒戒，因認無繼續施
    用毒品之傾向，於95年4 月25日釋放出所執行完畢乙情，有
    臺灣高等法院被告前案紀錄表及臺灣高等法院在監在押全國
    紀錄表各1 份在卷足憑。故本件事證已臻明確，被告於觀察
    、勒戒執行完畢釋放後5 年內，再犯本件施用第一級毒品海
    洛因之犯行洵堪認定，自應依法論科。
三、查海洛因係屬毒品危害防制條例第2 條第2 項第1 款所規定
    之第一級毒品，故核被告甲○○先後所為，均係犯毒品危害
    防制條例第10條第1 項之施用第一級毒品罪。被告非法持有
    第一級毒品海洛因之低度行為，已為其進而施用之高度行為
    所吸收，故不另論罪。爰審酌被告身體健全，竟不知謹慎自
    持而吸食毒品，且經觀察、勒戒後，仍再為本件施用毒品犯
    行，足見其毫無悔意，戒癮之意志力甚為薄弱，況本件係因
    觀護人執行保護管束時所查獲，足見其心存僥倖、不知謹慎
    行止，實不宜寬貸，惟念及其施用毒品之犯行，在本質上乃
    屬戕害自身身心健康之行為，且能坦承犯行，犯罪後之態度
    尚稱良好，兼衡其智識程度、生活狀況等一切情狀，就其所
    犯分別量處如主文所示之刑，並合併定應執行刑，以資懲儆
    。公訴人雖於本院審理時就本件被告2 次施用第一級毒品犯
    行各求處有期徒刑6 月，惟本院認量處如主文之刑為當，公
    訴人之求刑尚屬過輕，附此敘明。末查，毒品施用後於尿液
    中排出之最長時限，受施用劑量、施用方式、個人體質及其
    代謝情況等因素影響，因個案而異，一般可檢出之最長時限
    為海洛因服用後2 至4 天、安非他命1 至4 天、甲基安非他
    命1 至5 天、MDMA 1至4 天、FM2 2 至14天，Keta mine 2
    至4 天，此有行政院衛生署管制藥品管理局91年9 月23日管
    檢字第109652號函1 份附卷可稽，而被告於本院準備程序中
    坦承於2 次採尿前確係有施用海洛因，然已忘記施用時間，
    是就被告本件2 次施用第一級毒品海洛因之時間，僅能認定
    如上開事實欄所示，併予指明。
據上論斷，應依刑事訴訟法第273 條之1 條第1 項、第299 條第
1 項前段，毒品危害防制條例第10條第1 項，刑法第11條前段，
第51條第5款，判決如主文。
本案經檢察官任亭到庭執行職務
中    華    民    國    99    年    4     月    30    日
                  刑事第五庭    法  官  程士傑
以上正本證明與原本無異。
如不服本判決應於收受判決後10日內向本院提出上訴書狀，並應
敘述具體理由；其未敘述上訴理由者，應於上訴期間屆滿後20日
內向本院補提理由書（均須按他造當事人之人數附繕本）「切勿
逕送上級法院」。
中    華    民    國    99    年    4     月    30    日
                                書記官  黃美玲
附錄論罪科刑法條：
毒品危害防制條例第10條
施用第一級毒品者，處 6 月以上 5 年以下有期徒刑。
施用第二級毒品者，處 3 年以下有期徒刑。

司法院資訊處製作；財團法人民間司法改革基金會備份。
